最高法院民事裁定            一○○年度台上字第一九四六號
上  訴  人  台北市浙江同鄉會
法定代理人  葉潛昭
被 上訴 人  金國銓
            胡大興
            蔡之貫
共      同
訴訟代理人  吳旭洲律師
            林譽恆律師
            林詠盛律師
上列當事人間請求確認會員大會決議無效等事件，上訴人對於中
華民國一○○年八月二日台灣高等法院第二審判決（一○○年度
上字第二三三號），提起上訴，本院裁定如下：
    主  文
上訴駁回。
第三審訴訟費用由上訴人負擔。
    理  由
本件上訴人法定代理人具律師資格，有律師證書影本可稽，依民
事訴訟法第四百六十六條之一第一項但書規定，得不委任律師為
訴訟代理人，逕行提起上訴，合先明。
按上訴第三審法院，非以原判決違背法令為理由，不得為之。又
提起上訴，上訴狀內應記載上訴理由，其以民事訴訟法第四百六
十九條所定事由上訴者，應於上訴狀內表明原判決所違背之法令
及其具體內容，暨依訴訟資料合於該違背法令之具體事實，其依
民事訴訟法第四百六十九條之一規定提起上訴者，並應具體敘述
為從事法之續造、確保裁判之一致性或其他所涉及之法律見解具
有原則上重要性之理由。同法第四百六十七條、第四百七十條第
二項定有明文。而依同法第四百六十八條規定，判決不適用法規
或適用不當者，為違背法令；依同法第四百六十九條規定，判決
有該條所列各款情形之一者，為當然違背法令。是當事人提起上
訴，如以同法第四百六十九條所列各款情形為理由時，其上訴狀
或理由書應表明該判決有合於各該條款規定情形之具體內容，及
係依何訴訟資料合於該違背法令之具體事實。如依同法第四百六
十八條規定，以原判決有不適用法規或適用法規不當為理由時，
其上訴狀或理由書應表明該判決所違背之法令條項，或有關判例
、解釋字號，或成文法以外之習慣或法理等及其具體內容，暨係
依何訴訟資料合於該違背法令之具體事實，並具體敘述為從事法
之續造、確保裁判之一致性或其他所涉及之法律見解具有原則上
重要性之理由。上訴狀或理由書如未依上述方法表明，或其所表
明者與上開法條規定不合時，即難認為已合法表明上訴理由，其
上訴自非合法。本件上訴人對於原判決提起上訴，雖以該判決有
違背本院三十九年台上字第一二二七號、五十二年台上字第一二
四○號判例等違背法令為由，惟核其上訴理由狀所載內容，係就
原審取捨證據、認定事實之職權行使，及其他與判決結果不生影
響之理由，指摘其為不當，並就原審本於上開職權之行使所論斷
：上訴人會員即訴外人胡林淑珍前聲請台灣台北地方法院（下稱
台北地院）以九十八年度裁全字第二七一三號裁定【下稱系爭裁
定，原列相對人為葉潛昭即台北市浙江同鄉會，嗣台灣高等法院
九十八年度抗更(一)字第五二號裁定（下稱五二號裁定）改列上訴
人為相對人】，禁止上訴人於與胡林淑珍間確認會員大會表決權
、選舉權及被選舉權存在訴訟確定前，召開第十四屆第一次會員
大會，並經台北地院以九十八年度司執全字第八八五號執行事件
執行，系爭裁定及執行命令已於民國九十八年四月十七日送達上
訴人，雖系爭裁定嗣經五二號裁定廢棄，並駁回胡林淑珍在台北
地院之聲請，惟胡林淑珍就五二號裁定提起再抗告，依民事訴訟
法第五百三十三條、第五百三十八條之四準用同法第五百二十八
條第三項規定，在該駁回暫時狀態假處分聲請確定前，已實施之
執行程序，不受影響，上訴人在本院九十九年二月十日以裁定駁
回胡林淑珍再抗告確定前，違反上開執行命令，於九十八年十二
月二十日召開第十四屆第一次會員大會（下稱系爭會員大會），
選舉第四屆理事及監事，系爭大會自屬無召集權人召集之會員大
會，被上訴人基於會員身分，請求確認系爭會員大會決議無效，
自無不合等情，及就原審命為辯論或已論斷者，泛言謂為違法，
而非表明該判決所違背之法令及其具體內容，暨依訴訟資料合於
該違背法令之具體事實，更未具體敘述為從事法之續造、確保裁
判之一致性或其他所涉及之法律見解具有原則上重要性之理由，
難認其已合法表明上訴理由。依首揭說明，應認其上訴為不合法
。又上訴人已就系爭裁定提起抗告，並獲有利之裁判，其主張未
受系爭裁定合法送達，於原判決結果不生影響，亦雖謂其上訴為
合法，附此敘明。
據上論結，本件上訴為不合法。依民事訴訟法第四百八十一條、
第四百四十四條第一項前段、第九十五條、第七十八條，裁定如
主文。
中    華    民    國  一○○  年   十一   月    十    日
                      最高法院民事第七庭
                          審判長法官  顏  南  全  
                                法官  林  大  洋  
                                法官  鄭  傑  夫  
                                法官  陳  玉  完  
                                法官  陳  國  禎  
本件正本證明與原本無異
                                      書  記  官  
中    華    民    國  一○○  年   十一   月  二十三  日
                                                     ｍ